【裁判字號】    98,訴,2711
【裁判日期】    980911
【裁判案由】    搶奪等
【裁判全文】
臺灣臺中地方法院刑事判決              98年度訴字第2711號
公  訴  人  臺灣臺中地方法院檢察署檢察官
被      告  丁○○
                    （現於臺灣臺中看守所羈押中）
被      告  己○○
                    （現另案於臺灣臺中看守所羈押中）
上列被告等因搶奪案件，經檢察官提起公訴（98年度偵字第1466
4號），被告等於本院就被訴事實為有罪之陳述，經本院合議庭
裁定改行簡式審判程序，判決如下：
    主      文
丁○○共同竊盜，累犯，處有期徒刑伍月。又共同意圖為自己不
法之所有，而搶奪他人之動產，累犯，處有期徒刑拾月，扣案之
口罩貳個，沒收。又共同意圖為自己不法之所有，而搶奪他人之
動產，累犯，處有期徒刑拾月，扣案之口罩貳個，沒收。應執行
有期徒刑壹年拾月，扣案之口罩貳個，沒收。
己○○意圖為自己不法之所有，而搶奪他人之動產，累犯，處有
期徒刑玖月。又竊盜，累犯，處有期徒刑陸月。又意圖為自己不
法之所有，而搶奪他人之動產，累犯，處有期徒刑壹年。又共同
竊盜，累犯，處有期徒刑陸月。又共同意圖為自己不法之所有，
而搶奪他人之動產，累犯，處有期徒刑壹年。又共同意圖為自己
不法之所有，而搶奪他人之動產，累犯，處有期徒刑壹年，扣案
之口罩貳個，沒收。又共同意圖為自己不法之所有，而搶奪他人
之動產，累犯，處有期徒刑壹年，扣案之口罩貳個，沒收。又共
同意圖為自己不法之所有，而搶奪他人之動產，累犯，處有期徒
刑玖月。又共同意圖為自己不法之所有，以不正方法由自動付款
設備取得他人之物，累犯，處有期徒刑肆月。應執行有期徒刑伍
年，扣案之口罩貳個，沒收。
    犯罪事實
一、丁○○前因犯竊盜罪，經本院豐原簡易庭判處有期徒刑3月
    確定，送監執行，於民國98年3月31日縮刑期滿執行完畢。
    己○○前因犯竊盜、施用第一級毒品等案件，經本院以93年
    度豐簡字第721號、93年度訴字第2211號判決，各判處有期
    徒刑2月、7月確定，復經本院裁定應執行有期徒刑8月確定
    。又因違反替代役實施條例、毒品危害防制條例等案件，經
    本院分別以94年度豐簡字第299號、94年度訴字第1141號判
    決，各判處有期徒刑2月、10月確定，嗣經本院裁定應執行
    有期徒刑11月確定。再因犯竊盜罪，經本院以94年度易字第
    812號判決判處有期徒刑4月確定。上開5案接續執行，於95
    年10月31日縮刑期滿執行完畢，詎其等仍不知悔改，分別為
    下列犯行：
  (一)己○○基於意圖為自己不法所有之搶奪犯意，於98年5月20
    日20時許，頭戴安全帽（未扣案）騎乘車牌號碼不詳之重型
    機車，行經臺中縣潭子鄉○○路490號前，趁辛○○騎乘機
    車行進中，不及防備之際，自辛○○後方接近，搶奪辛○○
    所有而置放在機車腳踏板上之皮包1個【內有辛○○之身分
    證件、現金新臺幣（下同）900元、LV皮夾1個、NOKIA牌行
    動電話1支等物】（行動電話已發還），得手後即逃逸之，
    所得行動電話留存供己使用，並將現金花用殆盡，其餘物品
    及證件則丟棄。
  (二)己○○於98年5月23日10時，在臺中市○○○路○段118之1號
    前，見癸○○所有車牌號碼H5C-763號重型機車鑰匙插於電
    門上未拔下而停放該處，竟基於意圖為自己不法所有之竊盜
    犯意，以徒手旋轉該鑰匙發動引擎後竊取該重型機車1輛，
    得手後作為代步使用。
  (三)己○○基於意圖為自己不法所有之搶奪犯意，於98年5月23
    日12時20分，頭戴安全帽騎乘前開竊得之車牌號碼H5C-763
    號重型機車，行經臺中縣沙鹿鎮○○路與光華路口，趁戊○○騎乘機車停等紅燈、不及防備之際，搶奪戊○○所有而置
    放在機車腳踏板上之皮包1個（內有戊○○之身分證、健保
    卡各1張、信用卡2張、提款卡2張、現金7000元、LG牌行動
    電話1支、隨身碟1個、MP3播放器1個等物）（行動電話已發
    還），得手後即逃逸之，所得行動電話留存供給使用，並將
    現金花用殆盡，其餘財物及證件則均丟棄。
  (四)己○○、丁○○共同基於意圖為自己不法所有之竊盜犯意聯
    絡，於98年6月5日19時58分，在臺中市北屯區○○○○路
    371號前，丁○○在旁把風，並由己○○以自備鑰匙插入庚○○所有停放該處之車牌號碼AWC-606號重型機車機車電門
    ，發動引擎而共同竊取該部機車1輛既遂。
  (五)己○○於98年6月5日23時，在臺中縣大雅鄉○○村○○路38
    7號前，見丙○○所有車牌號碼M3K-303號重型機車鑰匙插於
    電門上未拔下而停放該處，另基於意圖為自己不法所有之竊
    盜犯意，以徒手旋轉該鑰匙發動引擎後竊取該重型機車1輛
    。
  (六)己○○、丁○○2人另共同基於意圖為自己不法所有之搶奪
    犯意聯絡，於98年6月6日21時25分，各自頭戴安全帽並戴上
    丁○○所購買提供之口罩，己○○騎乘前開竊得之車牌號碼
    M3K-303號重型機車後載丁○○，在臺中市○○區○○路4段
    488號前（近文心路與河北路交岔路口），趁壬○○騎乘機
    車停等紅燈、不及防備之際，由己○○徒手搶奪壬○○所有
    而置放在機車腳踏板上之墨綠色皮包1個（內有壬○○之身
    分證、健保卡、汽車駕駛執照各1張、壬○○之子身分證及
    健保卡各2張、信用卡1張、玉山銀行存摺、第一銀行存摺各
    1 本、玉山銀行提款卡、第一銀行提款卡各1張、NOKIA行動
    電話1支、印章1個、現金2000元等物）（行動電話已發還）
    ，得手後即逃逸之，所得行動電話丁○○取走使用，其餘財
    物及證件則均丟棄。
  (七)己○○、丁○○2人另共同基於意圖為自己不法所有之搶奪
    犯意聯絡，於98年6月6日21時50分，各自頭戴安全帽並戴上
    丁○○所購買提供之口罩，己○○騎乘前開竊得之車牌號碼
    M3K-303號重型機車後載丁○○，在臺中市○○區○○路1段
    177號前，趁乙○○（起訴書誤載為林悅伶）騎乘機車不及
    防備之際，自乙○○右後方接近乙○○，由己○○徒手搶奪
    乙○○所有而置放在機車腳踏板上之粉紅色皮包1個（內有
    乙○○之身分證、健保卡、學生證、汽車駕駛執照各1張、
    提款卡2張、現金1100元等物），得手後即逃逸之，所得現
    金1100元由己○○購買毒品後，其2人共同施用完畢，其餘
    財物及證件則均丟棄。
  (八)己○○與真實姓名年籍不詳、綽號「小胖」之成年男子，共
    同基於意圖為自己不法所有之搶奪犯意聯絡，由己○○頭戴
    安全帽騎乘前開竊得之車牌號碼M3K-303號重型機車後載「
    小胖」，在臺中縣潭子鄉○○路地○道口前，趁甲○○將機
    車停在路邊講電話不及防備之際，由己○○以徒手搶奪甲○○所有而置放在機車腳踏板上之皮包1個（內有甲○○之健
    保卡1張、提款卡2張、眼鏡1副、現金1700元、SONY ERICSS
    ON牌行動電話1支等物）（行動電話已發還），得手後即逃
    逸，所搶得之行動電話己○○取走，現金朋分花用。
  (九)己○○及「小胖」搶奪得手前開甲○○財物後，另基於意圖
    為自己不法所有之犯意聯絡，一同前往臺中縣豐原市○○路
    805號之統一便利商店京達門市，由己○○持前開搶奪所得
    甲○○所有臺灣土地銀行北屯分行（下稱土地銀行北屯分行
    ）提款卡，插入設置於便利商店內之自動櫃員機內，並鍵入
    所臆測之甲○○提款卡密碼，以此不正方式接續3次提領現
    金，使該自動付款設備之辨識系統陷於錯誤，誤認己○○係
    有正當權源之持卡人，而按次交付現金1萬元、2萬元、1萬
    7000元予己○○，其因而取得現金共計3萬7000元，所得現
    金由己○○及「小胖」2人朋分花用完畢。
  (十)嗣經警於98年6月10日17時在臺中縣大雅鄉○○村○○路9之
    60號查獲丁○○，並在前開地點扣得丁○○所有供其及己○○共犯搶奪案件所用之口罩共2個及搶得之NOKIA牌行動電話
    1支，於同日20時30分在臺中市○區○○路467號2樓查獲己○○，在其身上扣得己○○搶得之SONY ERICSSON牌行動電
    話1支，並在前開地點扣得己○○搶得之NOKIA牌及LG牌行動
    電話各1支。己○○並在有偵查權限之人知悉犯罪人之前，
    主動向員警謝明威陳明自己另犯搶奪辛○○及甲○○並陳述
    搶奪經過，自首而接受裁判。
二、案經臺中市警察局第五分局報請臺灣臺中地方法院檢察署檢
    察官偵查起訴。
    理    由
一、訊據被告丁○○、己○○對於前揭犯罪事實均坦承不諱，且
    據證人辛○○、丙○○、庚○○、癸○○、戊○○、乙○○
    於警詢、證人壬○○、甲○○於警詢及檢察官偵查中證述明
    確，並有監視錄影翻拍照片16張、查獲蒐證照片28張、贓物
    認領保管收據2份、贓物認領保管單3份、通聯調閱查詢單3
    份、車籍查詢資料、內政部警政署警政e網通受理報案e化平
    台系統失車-唯讀案件基本資料3份、臺中市警察局車輛尋獲
    電腦輸入單、臺中縣警察局清水分局光華派出所受理刑事案
    件報案三聯單各1份等在卷足證，復有扣案之口罩2個可憑。
    被告2人竊取被害人財物及搶奪被害人財物既遂，並被告己○○以不正方式利用自動付款設備取得被害人甲○○之存款
    既遂，足認其等確有不法所有之意圖甚明。被告自白核與事
    實相符，事證明確，其等犯行均堪認定。
二、核被告丁○○就犯罪事實一、(四)所示犯行，係犯刑法第320
    條第1項之竊盜罪，就犯罪事實一、(六)、(七)所示犯行，均係
    犯刑法第325條第1項之搶奪罪；被告己○○就犯罪事實一、
    (二)、(四)、(五)所示犯行，均係犯刑法第320條第1項之竊盜罪，
    就犯罪事實一、(一)、(三)、(六)、(七)、(八)所示犯行，均係犯刑法
    第325條第1項之搶奪罪，就犯罪事實一、(九)所示犯行，係犯
    刑法第339條之2第1項之以不正方法由自動付款設備取得他
    人之物罪。被告己○○就犯罪事實一、(九)接續3次利用自動
    付款設備取得被害人甲○○之現金，係在密切接近之時、地
    ，分數個舉動反覆施行之行為，依一般社會通念，難以強行
    分開，應論以接續犯，僅論以一以不正方法由自動付款設備
    取得他人之物罪。被告丁○○、己○○間就犯罪事實一、(四)
    、(六)、(七)之犯行，及被告己○○與「小胖」之人間就犯罪事
    實一、(八)、(九)，各具有犯意聯絡及行為分擔，均應論以共同
    正犯。被告丁○○所犯犯罪事實一、(四)、(六)、(七)之犯行，被
    告己○○所犯犯罪事實一、(一)至(九)之犯行，犯意各別，罪名
    不同，應予分論併罰。查，被告丁○○前因犯竊盜罪，經本
    院豐原簡易庭判處有期徒刑3月確定，送監執行，於98年3月
    31日縮刑期滿執行完畢。被告己○○前因犯竊盜、施用第一
    級毒品等案件，經本院以93年度豐簡字第721號、93年度訴
    字第2211號判決，各判處有期徒刑2月、7月確定，復經本院
    裁定應執行有期徒刑8月確定。又因違反替代役實施條例、
    毒品危害防制條例等案件，經本院分別以94年度豐簡字第29
    9號、94年度訴字第1141號判決，各判處有期徒刑2月、10月
    確定，嗣經本院裁定應執行有期徒刑11月確定。再因犯竊盜
    罪，經本院以94年度易字第812號判決判處有期徒刑4月確定
    。上開5案接續執行，於95年10月31日縮刑期滿執行完畢，
    有臺灣高等法院被告前案紀錄表2份在卷足憑，其2人前受徒
    刑執行完畢後，5年以內故意再犯有期徒刑以上刑之本案犯
    行，均為累犯，應依刑法第47條第1項之規定，就被告丁○○所犯犯罪事實一、(四)、(六)、(七)之犯行，被告己○○所犯犯
    罪事實一、(一)至(九)之犯行，各加重其刑2分之1。另被告己○○就犯罪事實欄一、(一)、(八)所示犯行，於犯罪後，在有偵查
    權限之人知悉犯罪人為何人之前，主動向詢問之員警謝明威
    陳明自己係犯罪人及陳述犯罪經過，此據證人謝明威於檢察
    官偵查中結證明確，為對於未發覺之罪自首而接受裁判，爰
    依刑法第62條前段之規定減輕其刑。被告己○○就犯罪事實
    一、(一)、(八)所示犯行，有加重及減輕事由，爰依法先加重後
    減輕。爰審酌被告丁○○前有竊盜、毒品等前科，被告己○○有多次竊盜、毒品、搶奪等前科，有前開臺灣高等法院被
    告前案紀錄表2份在卷可按，其等素行不佳，年輕力盛，竟
    不思勞力賺取金錢，恣意搶奪他人財物多次，並竊盜他人財
    物，及被告己○○詐取他人財物，法紀觀念淡薄，且所搶奪
    之對象均為老弱婦孺，影響社會治安甚鉅，情節重大，被告
    丁○○所犯件數為3件，被告己○○所犯件數達9件，其2人
    之分工地位、犯罪所生危害，並惟念及其等僅國中畢業，智
    識程度不高，且於犯後坦承犯行等一切情狀，各量處如主文
    所示之刑，並定其等應執行刑。扣案之口罩2個，為被告丁○○所有，且供其等犯本件犯罪事實一、(六)、(七)搶奪所用之
    物，業據被告供明在卷，應依刑法第38條第1項第2款之規定
    宣告沒收。
據上論斷，應依刑事訴訟法第273條之1第1項、第299條第1項前
段，刑法第28條、第320條第1項、第325條第1項、第339條之2
第1項、第47條第1項、第62條前段、第51條第5款、第38條第1項
第2款，刑法施行法第1條之1，判決如主文。
中   華    民    國     98    年     9    月    11    日
                        刑事第六庭  法  官  戴博誠
上正本證明與原本無異。
如不服本判決，應於送達後10日內向本院提出上訴狀（須附繕本
），上訴於臺灣高等法院臺中分院。
上訴書狀如未敘述理由，應於上訴期間屆滿後20日內補提理由書
於本院。
                                    書記官  林政佑
中   華    民    國     98    年     9    月    11    日
【附錄本案論罪科刑法條】
刑法第320條第1項：
意圖為自己或第三人不法之所有，而竊取他人之動產者，為竊盜
罪，處5年以下有期徒刑、拘役或5百元以下罰金。
刑法第325條第1項：
意圖為自己或第三人不法之所有，而搶奪他人之動產者，處6月
以上 5 年以下有期徒刑。
刑法第339條之2第1項：
意圖為自己或第三人不法之所有，以不正方法由自動付款設備取
得他人之物者，處3年以下有期徒刑、拘役或1萬元以下罰金。


司法院資訊處製作；財團法人民間司法改革基金會備份。
